最高法院刑事判決                              八十八年度台上字第一九三九號
    上訴人  林常錫
    被  告  甲○○
右上訴人因自訴被告偽造文書案件，不服台灣高等法院台南分院中華民國八十七年七
月八日第二審判決（八十七年度上易字第一一九四號，自訴案號：台灣台南地方法院
八十七年度自字第一○四號），提起上訴，本院判決如左：
    主  文
上訴駁回。
    理  由
一行使偽造私文書部分：
按刑事訴訟法第三百七十七條規定，上訴於第三審法院，非以判決違背法令為理由，
不得為之。是提起第三審上訴，應以原判決違背法令為理由，係屬法定要件。如果上
訴理由狀並未依據卷內訴訟資料，具體指摘原判決不適用何種法則或如何適用不當，
或所指摘原判決違法情事，顯與法律規定得為第三審上訴理由之違法情形，不相適合
時，均應認其上訴為違背法律上之程式，予以駁回。本件原判決維持第一審諭知被告
甲○○無罪之判決，駁回上訴人林常錫在第二審之上訴，已詳依據及理由，從形式
上觀察，原判決並無任何違背法令之處。上訴意旨雖以抵押權之設定，需雙方到地政
事務所簽名、蓋章，上訴人於設定第一順位抵押權時，曾與被告到地政事務所簽名蓋
章，然第二、三順位抵押權設定登記則非是，故於原審聲請調取第二、三順位抵押權
設定登記資料核對上訴人簽名蓋章由何人辦理，乃原審未予調查，有應於審判期日調
查之證據未予調查之違法云云。然查系爭第一、二、三順位抵押權設定登記資料，已
經第一審向台南縣永康地政事務所調取，其土地登記申請書、土地建築改良物抵押權
設定契約書，均僅蓋有申請人，訂立契約人印文，而其中上訴人之印文均屬相同，且
上開抵押權設定，皆係委託代理人申請登記，有上開資料影本附卷可稽（見一審卷七
十五至一二八頁），上訴意旨謂抵押權之設定，需雙方到地政事務所簽名蓋章，尚屬
無據，而上開申請書、設定契約書上之上訴人印文既均相同，亦無從證明被告有偽造
上開文書情事。原審殊無上訴意旨所指之違法。上訴意旨未依據卷證資料，具體指摘
原判決如何違背法令，置原判決之論於不顧，仍執陳詞為事實上之爭辯，並對原審
採證認事之職權行使，任意指摘，難謂已符合首揭法定上訴要件，其上訴違背法律上
之程式，應予駁回。
二使公務員登載不實部分：
按刑事訴訟法第三百七十六條所列各罪之案件，經第二審判決者，不得上訴於第三審
法院，法有明文。本件上訴人自訴被告犯刑法第二百十四條之使公務員登載不實罪部
分，核屬刑事訴訟法第三百七十六條第一款之案件。依首開說明，既經第二審判決，
自不得上訴於第三審法院，上訴人竟復提起上訴，顯為法所不許。
據上論結，應依刑事訴訟法第三百九十五條前段，判決如主文。
中      華      民      國    八十八    年      四      月     十五     日
                              最高法院刑事第七庭
                                  審判長法官  謝  家  鶴
                                        法官  洪  文  章
                                        法官  花  滿  堂
                                        法官  陳  世  淙
                                        法官  洪  佳  濱
      右正本證明與原本無異
                                              書  記  官
中      華      民      國    八十八    年      四      月    二十三    日
